fi: Jauhatusmekanismin tyyppi: Terä; Jauhin; Keraaminen; Levy; Mortteli ja survin; Rulla; Kivi; Muu
sl-SI: Vrsta mehanizma za mletje: Ozke merilne konice; Zarobek; Keramika; Disk; Možnarji in terilniki; Valjček; Kamen; Druga
ro-RO: Tipul de mecanism de măcinare: Lamă; Piatră de măcinat; Ceramică; Disc; Mojar cu pistil; Rolă; Piatră; Altele
zh-CN: 磨削机制类型: 刀片式; 磨盘式; 陶瓷式; 盘式; 研钵与杵; 滚轮式; 石磨式; 其他
da: Kværnmekanismetype: Klinge; Burr; Keramik; Skive; Morter og støder; Ruller; Sten; Andet
ja: すりおろし機構タイプ: ブレード; バー; セラミック; ディスク; すり鉢とすりこぎ; ローラー; 石; その他
nl: Type maalmechanisme: Blad; Maalschijf; Keramiek; Schijf; Vijzel en stamper; Roller; Steen; Overig
de: Typ für Mahlmechanismus: Blatt; Mahlscheibe; Keramik; Scheibe; Mörser & Stößel; Rollfuß; Stein; Sonstiges
vi: Loại cơ chế nghiền: Lưỡi; Gờ sắt; Gốm; Đĩa; Cối và chày; Cuốn; Đá; Khác
zh-TW: 研磨機制類型: 刀片; 刀盤; 陶瓷; 圓盤; 研磨缽和研磨杵; 滾軸; 石製; 其他
es: Tipo de mecanismo de molienda: Cuchilla; Rebaba; Cerámica; Disco; Mortero; Rodillo; Piedra; Otros
sk-SK: Typ mlecieho mechanizmu: Čepeľ; Brúsny kotúč; Keramika; Kotúč; Mažiar s paličkou; Valček; Kameň; Iné
hr-HR: Vrsta mehanizma mljevenja: Oštrica; Konični noževi; Keramika; Disk; Tarionik i tučak; Valjak; Kamen; Ostalo
pt-PT: Tipo de mecanismo de moagem: Lâmina; Rebarba; Cerâmica; Disco; Almofarizes e pilões; Com rolo; Pedra; Outro
el: Τύπος μηχανισμού άλεσης: Λεπίδα; Μαχαιρίδιο; Κεραμικό; Δίσκος; Γουδιά & γουδοχέρια; Με κυλίνδρους; Πέτρα; Άλλο
lt-LT: Malimo mechanizmo tipas: Smailais sraigtais; Burr; Keramika; Diskas; Grūstuvės ir piestelės; Su ritinėliu; Akmuo; Kita
sv: Typ av malningsmekanism: Blad; Skorra; Keramisk; Skiva; Mortlar och mortelstötar; Rullklämma; Sten; Övrigt
ko: 분쇄 메커니즘 유형: 블레이드; 버; 세라믹; 디스크; 절구/절굿공이; 롤러; 석재; 기타
ru: Тип измельчающего механизма: Ножевой; Жернов; Керамический; Дисковый; Ступка и пестик; Роликовый; Каменные жернова; Другой
nb: Slipemekanismetype: Blad; Burr; Keramikk; Plate; Mortere og pistiller; Rulle; Stein; Annet
cs: Typ mlecího mechanismu: Čepel; Mlecí kámen; Keramika; Disk; Hmoždíř s paličkou; Válec; Kámen; Jiné
tr: Öğütme mekanizması tipi: Bıçak; Burr; Seramik; Disk; Havanlar ve Tokmaklar; Rulo; Taş; Diğer
hu: Őrlőmechanizmus típusa: Penge; Sorja; Kerámia; Tárcsa; Mozsár és mozsártörő; Görgő; Kő; Egyéb
fr: Type de mécanisme de broyage: Lame; Meule; Céramique; Disque; Mortier et pilon; Rouleau; Pierre; Autre
th: ประเภทกลไกการบด: ปากแบน; แบบเฟืองบด; เซรามิก; จาน; ครกและสาก; แบบลูกกลิ้ง; หิน; อื่นๆ
pl: Typ mechanizmu mielenia: Ostrzowe; Mechanizm żarnowy; Ceramika; Tarczowe; Moździerz; Wałkowe; Kamień; Pozostałe
it: Tipo di meccanismo di macinazione: Lama; A buratto; Ceramica; Disco; Mortaio e pestello; Rullo; Pietra; Altro
bg-BG: Тип на механизма за смилане: Острие; Смилане; Керамика; Дисково; Хаванче и пестик; Тип „валяк“; Камък; Друго
pt-BR: Tipo de mecanismo de moagem: Bife da lâmina; Rebarba; Cerâmica; Disco; Pilões para moer; Rolo; Pedra; Outro
en: Grinding mechanism type: Blade; Burr; Ceramic; Disc; Mortar & Pestle; Roller; Stone; Other